【裁判字號】    89,簡抗,25
【裁判日期】    891130
【裁判案由】    給付票款
【裁判全文】
臺灣高雄地方法院民事裁定  八十九年度簡抗字第二五號
    抗  告  人  甲○○
右列抗告人因與相對人乙○○間給付票款事件，抗告人對於中華民國八十九年六月二
十六日本院高雄簡易庭八十九年度雄簡字第八○六號裁定提起抗告，本院裁定如左：
    主      文
抗告駁回。
抗告費用由抗告人負擔。
    理      由
一、本件抗告意旨略以：抗告人與相對人乙○○間給付票款事件，曾向本院聲請支付
    命令（八十九年度促字第四○一九號），嗣經相對人提出異議，移案本院起訴，
    並通知於民國八十九年五月二十五日開庭，惟當庭法官並未裁定命抗告人於三日
    內補繳裁判費，且抗告人亦未接獲書面補正通知，原審裁定指於當庭裁定命抗告
    人於三日內補正裁判費，並已記明言詞辯論筆錄中，實有錯誤。抗告人記憶中法
    官並未諭知抗告人於三日內補繳裁判費，如有告知，抗告人必繳無誤，原審以起
    訴不合法，裁定駁回抗告人之起訴，顯有未洽，為此提起抗告云云。
二、按提起民事訴訟，應依民事訴訟費用法第二條規定，繳納裁判費，此為必須具備
    之程式。又起訴不合程式者，法院應以裁定駁回之，但其情形可以補正者，審判
    長應定期間命其補正。而審判長定期命其補正，所為之意思表示即屬裁定。該裁
    定依法並無法定程式，得不作成書面，分為民事訴訟法第二百四十九條第一項第
    六款、第一項但書及第二百十三條第一項第五款所明文。再關於言詞辯論所定程
    式之遵守，專以筆錄證之，亦為民事訴訟法第二百十九條所規定。查本件抗告人
    因請求相對人給付票款事件，曾聲請本院核發支付命令（八十九年度促字第四○
    一九號），嗣因相對人於法定期間內對該支付命令提出異議，故以抗告人支付命
    令之聲請視為起訴（八十九年度雄簡字第八○六號）。茲因該案訴訟標的之價額
    為新臺幣（下同）五百八十八萬元，而抗告人聲請支付命令時僅繳納支付命令裁
    判費四十五元，故扣除前開支付命令裁判費，抗告人尚應補繳裁判費五萬八千七
    百五十五元，嗣原審於八十九年五月二十五日當庭以言詞宣示命抗告人於三日內
    補正，並記明原審八十九年五月二十五日言詞辯論筆錄，且經抗告人簽認在卷，
    而抗告人於八十九年五月二十八日期限屆滿前，未遵期命補正，原審承辦法官乃
    於八十九年六月二十一日以詢問簡答表詢問本院收費員，經答以仍未繳納裁判費
    ，原審乃於八十九年六月二十六日以裁定駁回抗告人之起訴等情，有本院八十九
    年度雄簡字第八○六號八十九年五月二十五日言詞辯論筆錄、詢問簡答表及民事
    裁定書各一份在卷可憑。抗告人既逾期未補繳裁判費用，原審以其逾期未繳費為
    由駁回抗告人之起訴，於法並無不合。抗告人仍執前詞指摘原裁定不當，提起抗
    告，為無理由，應予駁回。
三、依民事訴訟法第四百三十六條之一第三項、第四百九十二條第一項、第九十五條
    、第七十八條，裁定如主文。
中      華      民      國    八十九    年     十一     月     三十     日
                              臺灣高雄地方法院民事第六庭
~B審判長法官  陳明富
~B法      官  楊國祥
~B法      官  張維君
右為正本係照原本作成。
本裁定不得抗告。
中      華      民      國    八十九    年     十一     月     三十     日
~B法院書記官  梁瑜玲


司法院資訊處製作；財團法人民間司法改革基金會備份。
